# 请教陈版，关于非货币资产交换问题

提问人：lsx1972 时间：2019-06-04 16:55:38
陈版：企业收到抵账资产，客户以固定资产抵偿应收账款，应收账款、其他应收款属于货币性资产，抵账双方是否都不适用非货币资产交换准则?

回答人：chenyiwei
如果是 2019 年内发生的事项，则适用修订后的债务重组准则；
如果是以前年度发生的事项，且同时满足“债务人处于财务困难中” 和“债权人对债务人作出让步” 两项条件的，则适用修订前的债务重组准则；
其他情形按照金融工具准则中金融资产终止确认的相关规定处理。